【裁判字號】    99,交聲,3195
【裁判日期】    991230
【裁判案由】    聲明異議
【裁判全文】
臺灣高雄地方法院交通事件裁定        99年度交聲字第3195號
原處分機關  高雄市政府交通局
異  議  人  林速惠
即受處分人
上列受處分人因違反道路交通管理處罰條例案件，對於高雄市政
府交通局99年11月8 日違反道路交通管理事件裁決書（原處分案
號：高市交裁字第裁32－NJ0000000 號）聲明異議，本院裁定如
下：
    主  文
異議駁回。
    理  由
一、原處分意旨意旨略以：異議人即受處分人林速惠於民國99年
    8月5日上午6時25分許，駕駛車牌號碼8421-XL號自用小貨車
    （下稱系爭汽車）行經設有燈光號誌管制之高雄市○○區○
    ○路與田中央路交岔路口時闖紅燈，為警逕行舉發，嗣由原
    處分機關依道路交通管理處罰條例第53條第1 項之規定，裁
    處異議人罰鍰新臺幣（下同）2,700元，並依同條例第63 條
    第1項之規定，加計違規點數3點等語。
二、異議意旨則以：伊當日見道路前方燈光號置轉為紅燈，即將
    系爭汽車停於該交岔路口前，伊並無闖紅燈之行為，爰聲明
    異議，請求撤銷原處分等語。
三、按汽車駕駛人，行經有燈光號誌管制之交岔路口闖紅燈者，
    處1,800 元以上5,400 元以下罰鍰；並記違規點數3 點，道
    路交通管理處罰條例第53條第1 項、第63條第1 項第3 款定
    有明文。次按停止線，用以指示行駛車輛停止之界限，車輛
    停止時，其前懸部分不得伸越該線。本標線為白實線，寬30
    至40公分，依遵行方向之路面寬度劃設之。與行人穿越道線
    同時設置者，兩者淨距以1公尺至3公尺為度。車輛面對圓形
    紅燈表示禁止通行，不得超越停止線或進入路口，道路交通
    標誌標線號誌設置規則第170條第1項前段、第2項、第206條
    第5款第1目規定甚明。又車輛面對圓形紅燈時仍逕予穿越路
    口至銜接路段，含左轉、直行、迴轉及右轉，即視為闖紅燈
    之行為；在有繪設路口範圍者，車輛無視於紅燈警示，有穿
    越路口之意圖，而車身已伸入路口範圍者，視同闖紅燈。另
    所謂「交岔路口」係指兩條或兩條以上道路平面相交，其交
    岔處即為交岔路口，交岔路口如設有停止線者，自停止線起
    算交岔路口範圍，交通部82年4 月22日交路字第009811號、
    72年5月27日路台監字第03832號函釋意旨可資參照。
四、經查：
  (一)異議人於上開時間駕駛系爭汽車行經高雄市○○區○○路與
    田中央路口時，因其有駕車行經有燈光管制之交岔路口闖紅
    燈之違規事實，為警逕行舉發，嗣並經原處分機關予以上開
    裁罰等情，有高雄市政府警察局舉發違反道路交通管理事件
    通知單、高雄市政府交通局高市交裁字第裁32－NJ0000000
    號違反道路交通管理事件裁決書各1份、逕行舉發照片2張在
    卷可稽（見本院卷第5至6、12頁），是此部分之事實先堪認
    定。
  (二)異議人固稱其當日見道路前方燈光號置轉為紅燈，即將系爭
    汽車停於該交岔路口前，應無闖紅燈之行為云云。然依本院
    卷第5頁下方之前開逕行舉發照片顯示，99年6月25日該交岔
    路口紅燈亮起時，系爭汽車已超越停止線而行駛至緊鄰枕木
    紋行人穿越道之位置，且此時該車之煞車燈尚未亮起，再依
    本院卷第5 頁上方所附之另張逕行舉發照片所示，於該處紅
    燈亮起後1.2 秒，系爭汽車仍續前進至上開行人穿越道之位
    置，此時可見該車之後方煞車燈亮起，該車前輪並已壓在上
    開行人穿越道上。則異議人所駕駛之系爭汽車於該處紅燈亮
    起時既已駛越停止線，且未踩煞車而持續前進，嗣於紅燈亮
    起後1.2 秒，更已往前行至前揭行人穿越道之位置，此時雖
    可見異議人確有踩煞車而欲使系爭汽車停駛於該處之行為，
    然衡以異議人於該處號誌燈亮紅燈之際，仍無視於燈光號誌
    之指示，逕自直行前進超越該處停止線（此時整個車身早已
    通過停止線，觀諸上開採證照片自明），已可認異議人主觀
    上確有穿越該交岔路口之意圖；又客觀上該車既已跨越停止
    線，後雖停駛，然其前車車輪已壓在上揭行人穿越道上，亦
    顯見該車車身確已伸入上開交岔路口範圍，並有足以妨害其
    他方向人、車通行之情形無疑，揆諸前開說明，自應視同闖
    紅燈。異議人辯稱未有闖紅燈之行為云云，即非可採。
五、綜上所述，異議人確有行經有燈光號誌管制交叉路口闖紅燈
    之違規事實，事證明確，堪以認定。從而，原處分機關依道
    路交通管理處罰條例第53條第1 項及第63條第1項第3款之規
    定裁處罰鍰2,700元，並記違規點數3點，於法自無不合，異
    議人猶執前詞指摘原處分不當，為無理由，自應將其異議駁
    回。
據上論斷，應依道路交通事件處理辦法第18條，裁定如主文。
中    華    民    國    99    年    12    月    30    日
                      交通法庭  法  官  許勻睿
以上正本證明與原本無異。
如不服本裁定應於送達後5日內向本院提出抗告狀。
中    華    民    國    99    年    12    月    30    日
                                書記官  王芷鈴

司法院資訊處製作；財團法人民間司法改革基金會備份。
